【裁判字號】    89,交易,115
【裁判日期】    890831
【裁判案由】    過失致死等
【裁判全文】
臺灣雲林地方法院刑事判決                        八十九年度交易字第一一五號
    公 訴 人  臺灣雲林地方法院檢察署檢察官
    被    告  乙○○
              丁○○○
右列被告等因過失致死等案件，經檢察官提起公訴（八十九年度偵字第四一八、六一
八號），本院判決如左：
    主  文
乙○○服用酒類，不能安全駕駛動力交通工具而駕駛，處拘役伍拾玖日，如易科罰金
，以佰元折算壹日；又因過失致人於死，處有期徒刑拾月，緩刑年，緩刑期內付
保護管束。
丁○○○因過失致人於死，處有期徒刑捌月，緩刑年。
    事  實
一、乙○○於民國（下同）八十八年十二月二十二日晚上六時三十分起，在雲林縣北
    港鎮路邊小吃攤，飲用一杯茅苔酒，開車時已有頭暈現象，而達不能安全駕駛動
    力交通工具之情況，仍於同日晚上七時許，駕駛車號ＯＹ－二三０二號自用小客
    車，自飲酒處所開車上路，沿雲林縣土庫鎮○○路由鹿寮往土庫方向行駛。乙○○本應注意，汽車行駛時，駕駛人應注意車前狀況，並隨時採取必要之安全措施
    ，及汽車行駛至無號誌之交岔路口，應減速慢行，作隨時停車之準備，而依當時
    情形，並無不能注意之情形，詎乙○○因飲用酒類後其注意力、判斷力及反應能
    力降低，疏於注意及此，於同日晚上八時四十分許，途經上揭鹿寮路至下庄無號
    誌交岔路口時，仍以時速七十公里之速度通過該路口；適丁○○○駕駛車號ＳＱ
    －四七一八號自用小客車搭載己○、丙○○、陳廖春魯，由雲林縣土庫鎮○○路
    行至上開路口時，因要迴轉，丁○○○原應注意車輛行至無號誌之交岔路口，轉
    彎車應暫停讓直行車先行，而依當時情形，並無不能注意之情形，亦疏於注意及
    此，致乙○○上開汽車左前方碰撞丁○○○上開汽車左側後門，而使陳廖春魯受
    有頭部外傷及胸部鈍挫傷，經送醫急救，因傷重於八十八年十二月二十九日上午
    十時三十分許不治死亡；丁○○○、丙○○及乙○○亦受有多處傷害（過失傷害
    部分皆已撤回告訴）。乙○○、丁○○○於肇事後，在有偵查犯罪職務之公務員
    知悉其肇事前，即主動向承辦警員甲○○自首，並接受裁判。
二、案經死者陳廖春魯之子戊○○訴由雲林縣警察局虎尾分局報請台灣雲林地方法院
    檢察署檢察官相驗後偵查起訴。
    理  由
一、右揭事實，業據被告乙○○、丁○○○先後於警訊及偵審中自白不諱，核與告訴
    人戊○○於警訊及偵審中之指訴，及證人己○與到場處理之警員甲○○於警訊或
    審理中證述等情節，均相吻合，並有現場照片、道路交通事故調查報告表附卷可
    資佐證。而死者確因本件車禍死亡之事實，業據公訴人督同法醫師相驗屍體屬實
    ，製有勘驗筆錄、驗斷書、相驗屍體證明書附卷足憑。且於發生車禍後，被告乙○○因傷送醫時，被抽血檢驗而測得血中所含酒精成分為二二一ＭＧ／ＤＬ，此
    有檢驗單一紙在卷可稽，依卷附之法務部法醫研究所八十七年十二月七日法醫所
    八七文理字０六一一號函所示，血中酒精濃度酒精零級代謝率每小時為０．０一
    至０．０一五％（ｗ／ｖ），則往前推算一個半小時，足見被告於同日晚上七時
    許開始駕車時之吐氣所含酒精成分應為每公升一．二０五毫克（換算成血液中酒
    精濃度為每百毫升二四一毫克），行為狀態已是呆滯木僵、嘔吐、可能昏迷，此
    亦有酒後血中濃度與行為表現譜之關係表附卷可參。是被告乙○○當時已呈酒醉
    不能安全駕駛動力交通工具之狀態，若駕駛動力交通工具，極易釀成車禍，造成
    人員傷亡，而危及公眾行車之安全，此為被告乙○○所認識，而仍為之，是其公
    共危險犯行，堪以認定。按汽車行駛時，駕駛人應注意車前狀況，並隨時採取必
    要之安全措施，及汽車行駛至無號誌之交岔路口，應減速慢行，作隨時停車之準
    備，且酒醉不得駕車，道路交通安全規則第九十四條第三項、第九十三條第一項
    第四款、第一百十四條第二款分別定有明文，被告乙○○身為汽車駕駛人，自應
    注意上述規定並遵守之；而車輛行至無號誌之交岔路口，轉彎車應暫停讓直行車
    先行，道路交通安全規則第一百零二條第一項第六款亦定有明文，被告丁○○○
    同為汽車駕駛人，亦應注意上開規定並遵守之。又依卷附之道路交通事故調查報
    告表所載，當時並無不能注意之情事，被告等竟疏未注意防免而肇事致人於死，
    其有過失甚明。而死者係因本件車禍死亡，已詳述如前，則被告二人之過失行為
    與死者之死亡間，顯有相當因果關係，是被告二人之犯行堪以認定。
二、核被告乙○○所為，係犯刑法第一百八十五條之三、第二百七十六條第一項之罪
    。被告丁○○○所為，係犯刑法第二百七十六條第一項之罪。被告乙○○所犯上
    開二罪間，犯意各別、罪名互殊，應予分論併罰。被告乙○○酒醉駕車致人死亡
    ，就過失致死罪部分，依道路交通管理處罰條例第八十六條第一項，加重其刑。
    被告二人肇事後，主動向處理本件車禍之警員甲○○自首肇事，有證人甲○○之
    證詞可參，應依刑法第六十二條前段規定，減輕其刑，被告乙○○部分並依法先
    加後減。爰審酌被告等皆無犯罪前科，有本院被告全國前案紀錄表及台灣雲林地
    方法院檢察署刑案資料查註紀錄表在卷可徵，素行尚稱良好，犯後坦承犯行，且
    被告乙○○與死者家屬達成和解，有調解書附卷足按，態度尚稱良好，而死者家
    屬亦已原諒被告丁○○○等一切情狀，各量處如主文所示之刑，被告乙○○所犯
    公共危險罪部分並諭知易科罰金之折算標準。末查，被告二人皆未曾受有期徒刑
    以上刑之宣告，有本院被告全國前案紀錄表及雲林地方法院檢察署刑案資料查註
    紀錄表在卷足憑，其等偶因過失罹犯本罪，犯後復知悔悟，經受此科刑教訓之後
    ，當益知戒慎而無再犯之虞，本院認所宣告之刑，以暫不執行為適當，就其二人
    所犯過失致死罪部分，併各宣告緩刑三年，被告乙○○於緩刑期內並付保護管束
    ，以勵自新。
三、又被告二人之過失傷害部分雖未據公訴人起訴，惟丁○○○、丙○○、乙○○皆
    已於警訊中提出告訴，且本院認此部分與前開過失致人於死罪部分，有想像競合
    之關係，為起訴效力所及，基於審判不可分原則，應併予審理。按告訴乃論之罪
    ，告訴人於第一審辯論終結前得撤回其告訴，又告訴經撤回者，應諭知不受理之
    判決，刑事訴訟法第二百三十八條第一項、第三百零三條第三款定有明文。查本
    件告訴人丁○○○、丙○○、乙○○告訴被告乙○○、丁○○○過失傷害部分，
    依同法第二百八十七條前段之規定，須告訴乃論。茲告訴人丁○○○、丙○○、
    乙○○於本院審理時，當庭撤回本件過失傷害部分之告訴，惟被告二人之過失傷
    害行為與前開論罪科刑之過失致死行為間，為想像競合犯，屬裁判上之一罪，爰
    不另為公訴不受理之諭知，併此敘明。
據上論斷，應依刑事訴訟法第二百九十九條第一項前段、刑法第一百八十五條之三、
第二百七十六條第一項、第六十二條前段、第四十一條、第七十四條第一款、第九十
三條第一項，道路交通管理處罰條例第八十六條第一項，罰金罰鍰提高標準條例第一
條前段、第二條，判決如主文。
中      華      民      國      八十九      年    八    月    三十一    日
                                      臺灣雲林地方法院刑事第一庭
                                          審判長法  官
                        法  官
                                                法  官
如不服本判決，應於判決送達後十日內，向本院提出上訴狀。
附錄法條
刑法第一百八十五條之三、第二百七十六條第一項。


司法院資訊處製作；財團法人民間司法改革基金會備份。
